---
title: "Rapport Datavisualization - UE 902_2"
author: "JOFFRION Martin & KNOBLOCH Adrien"
date: "2024-02-16"
output:
  pdf_document: default
  html_document: default
---
```{r setup, include=FALSE}
knitr::opts_chunk$set(echo = FALSE, warning = FALSE, message = FALSE)
```
Nous avons décidé de travailler sur les données météorologiques horraires du département de l'Occitanie. Notre objectif est de constater à l'échelle du département les différences de températures selon les saisons, puis de préciser les analyses en ajoutant l'impact de l'altitude.

Pour ce faire, nous avons réalisé 2 graphiques :

* un [Ridgeline plot](https://r-graph-gallery.com/294-basic-ridgeline-plot.html)
* un [Radar chart](https://r-graph-gallery.com/spider-or-radar-chart.html)

Au travers de ce rapport, nous allons retracer notre méthodologie, du téléchargement des données à leur affichage.

## Description et préparation des données
Les données utilisées proviennent du fichier *"H_31_latest-2023-2024.csv"*. Pour chaque ville et pour l'année 2023, nous avons conservé les informations suivantes: 

* nom usuel (col. *NOM_USUEL*)
* altitude (col. *ALTI*)
* température moyenne (col. *TN*)

Nous avons ensuite mis en forme les dates des mesures, alors importées sous le format inutilisable *AAAAMMJJHH*. Nous avons utilisé la fonction *substr()* pour isoler et stocker dans de nouvelles colonnes chaque composante de la date de mesure.

## Graph introductif : Ridgeline Plot



```{r,  out.width="60%", fig.align = 'center'}
library(tidyverse)
library(parallel)
library(ggplot2)
library(ggbeeswarm)
library(dplyr)
library(tibble)
library(ggrepel)
library(readr)
library(viridis)
library(ggridges)

setwd(dir='C:/ENSAT/902_2')
H31 <- read_delim('H_31_latest-2023-2024.csv', delim = ';')
h31 <- H31[c(1,2,5,6,47)]
h31luchon <- h31[h31$NOM_USUEL == 'LUCHON', ]

get_date  <- function(dataframe, df_date_col)
{
  dataframe$annee <-as.integer(substr(df_date_col, 1, 4))
  dataframe$month <-as.integer(substr(df_date_col, 5, 6))
  dataframe$day <-as.integer(substr(df_date_col, 7, 8))
  dataframe$hour <-as.integer(substr(df_date_col, 9, 10))
  
  return (dataframe)
}

h31luchon <- get_date(h31luchon , h31luchon$AAAAMMJJHH)
h31luchon <- h31luchon[h31luchon$annee == '2023', ]
h31luchon$month <- month.name[h31luchon$month]

# ggridges

h31luchon$month <- factor(h31luchon$month,      # Reordering group factor levels
                      levels = month.name)

ggplot(h31luchon,aes(x = TN , y = month, fill = ..x.. )) +
  geom_density_ridges_gradient(scale = 2, rel_min_height = 0.01) +
  scale_fill_viridis(name = "TN", option = "C")+
  labs(title = 'Temperatures in Luchon city 2023') +
  theme(
    legend.position="none",
    panel.spacing = unit(0.1, "lines"),
    strip.text.x = element_text(size = 8)
  )

```

## Impact de l'altitude sur les températures : Radar chart

A présent, nous souhaitons intégrer l'impact de l'altitude à l'évolution des températures. Nous avons ainsi sélectionner le Radar chart poru représenter au mieux cette nouvelle variable.

Nous avons donc sélectionné 4 villes aux altitudes singulières à comparer :
* Luchon : 618m d'altitude,
* Arbas : 405m d'altitude,
* St-Felix-Leauragais : 330m d'altitude,
* Onde : 109m d'altitude.

Nous avons ensuite créé une matrice nulle, composée de 1 ligne et 12 colonnes pour les 12 lois de l'année. 

A l'aide d'une boucle, nous sommes venus incrémenter à cette matrice les 12 températures mensuelles de chaque ville, pour finalement obtenir un dataframe de 12 colonnes et 4 lignes.

Nous avons ensuite trier les données selon l'altitude des villes avant de les afficher sur le radar chart.
```{r,  out.width="60%", fig.align = 'center'}
library(tidyverse)
library(parallel)
library(ggplot2)
library(ggbeeswarm)
library(dplyr)
library(tibble)
library(ggrepel)
library(readr)
library(viridis)
library("devtools")
library(ggradar)
library("gridExtra")

H31 <- read_delim('H_31_latest-2023-2024.csv', delim = ';')
h31 <- H31[c(1,2,5,6,47)]

# drop missing TN value
h31_alti <- drop_na(h31,TN)

# select data
h31_alti <- h31[h31$ALTI == 109|
                 h31$ALTI == 405|
                 h31$ALTI == 330|
                 h31$ALTI == 618, ]
# get date function
get_date  <- function(dataframe, df_date_col)
{
  dataframe$annee <-as.integer(substr(df_date_col, 1, 4))
  dataframe$month <-as.integer(substr(df_date_col, 5, 6))
  dataframe$day <-as.integer(substr(df_date_col, 7, 8))
  dataframe$hour <-as.integer(substr(df_date_col, 9, 10))
  
  return (dataframe)
}

# create dd/mm/yyyy Columns
h31_alti <- get_date(h31_alti , h31_alti$AAAAMMJJHH)
h31_alti <- h31_alti[h31_alti$annee == '2023', ]

# in form radar chart data
vect_m <- c()
df <- data.frame(matrix(ncol = 12, nrow = 0))
city <-  unique(h31_alti$NOM_USUEL)

for (i in 1:length(city))
{
  h_city <- h31_alti[h31_alti$NOM_USUEL == city[i], ]
  for (m in 1:12)
  {
    h_city_month <- h_city[h_city$month == m,]
    Mmean <- mean(h_city_month$TN, na.rm = TRUE)
    vect_m[m] <- Mmean
  }
  df[nrow(df) + 1,] = vect_m
}
temp_df <- NULL
colnames(df) <- month.abb
row.names(df) <- city

### Radar Chart ggradar lib ###
ggradar_df <- cbind(city,df)

# Get colors from the 'viridis' palette
viridis_col <- viridis_pal(direction = -1)(4)

#order data 
#distinct alti & order
mpg <- h31_alti %>% distinct(NOM_USUEL, .keep_all=TRUE)
mpg <-mpg[order(mpg$ALTI),]

#apply
ggradar_df$city <- factor(ggradar_df$city,      # Reordering group factor levels
                      levels = mpg$NOM_USUEL)

rad <-ggradar(ggradar_df, grid.max = 25,grid.mid = 10, grid.min = 0 ,
        grid.label.size = 3,
        base.size = 40,
        values.radar = c('0°c', '10°c','25°c'),
        group.colours = viridis_col, #ordre alti 3412
        group.line.width = .5,
        group.point.size = 2,
        background.circle.transparency = 0.1,
        axis.label.size = 4,
        legend.text.size = 10,
        plot.legend = FALSE)


p <- ggplot(mpg, aes(x = c(1:4), y = ALTI,label = NOM_USUEL)) + 
  geom_line(colour = "grey") + 
  geom_point(colour = viridis_col, size=3)+
  theme(axis.text.x = element_blank(), 
        panel.grid.major.y = element_line(color = "grey",linewidth = .2 , linetype = 1),
        panel.background = element_rect(fill = 'white')) +
  scale_x_discrete(name =NULL)+
  geom_text(nudge_y = -40, nudge_x = 0.1, colour = viridis_col ,
            size = 3,fontface = "bold")

grid.arrange( p,rad,
             ncol=2, nrow=2, widths=c(1.5, 4), heights=c(4, 0))


```